【裁判字號】    98,交聲,3854
【裁判日期】    981019
【裁判案由】    聲明異議
【裁判全文】
臺灣臺中地方法院交通事件裁定        98年度交聲字第3854號
原處分機關  交通部公路總局臺中區監理所臺中市監理站
異  議  人
即受處分人  甲○○
上列受處分人因違反道路交通管理處罰條例案件，對於交通部公
路總局臺中區監理所民國98年9月8日所為之處分（裁監稽違字第
裁61－GE0000000號裁決書），聲明異議，本院裁定如下：
    主    文
異議駁回。
    理    由
一、原處分機關意旨略以：聲明異議人即受處分人（下稱受處分
    人）甲○○於民國97年2月16日1時22分許，駕駛車牌號碼
    NP-9895號之自用小客車，在臺中市○○○路與工業28路口
    ，因「酒後駕車肇事，酒測值0.68mg/l（未致人受傷）」違
    規，而為臺中市警察局第六分局依違反道路交通管理處罰條
    例第35條第1項第1款規定舉發。原處分機關於98年9月8日，
    裁處受處分人罰鍰新臺幣（下同）49,500元，並吊扣駕駛執
    照12個月，施以道安講習（已執行吊扣汽車駕照12個月、簽
    收道安講習單）等語。
二、聲明異議意旨則以：緩起訴已期滿，申請一事不二罰，監理
    單位罰鍰，請予以免罰等語。
三、按受處分人不服道路交通管理處罰條例第8條主管機關所為
    之處罰，得於接到裁決書之翌日起20日內，向管轄地方法院
    聲明異議；依道路交通管理處罰條例第87條規定向管轄法院
    聲明異議之期間，自裁決送達之翌日起算，並得依法扣除在
    途期間及聲請回復原狀；交通法庭認聲明異議不合法律上之
    程式或其異議權已喪失者，應以裁定駁回之。道路交通管理
    處罰條例第87條第1項、道路交通案件處理辦法第12條、第
    18條前段分別定有明文。次按處理違反道路交通管理事件，
    有關文書送達之程序，依行政程序法之規定，違反道路交通
    管理事件統一裁罰基準及處理細則第5 條訂有明文；而依行
    政程序法第72條第1項前段、第73條第1項規定：送達，於應
    受送達人之住居所、事務所或營業所為之；於送達處所不獲
    會晤應受送達人時，得將文書付與有辨別事理能力之同居人
    、受僱人或應送達處所之接收郵件人員而為送達。至同居人
    、受僱人或應送達處所之接收郵件人員何時將文書轉交應受
    送達人，於合法送達之效力不生影響。
四、經查，前開裁決書於98年9月9日經以掛號郵寄受處分人之戶
    籍地址即「臺中市○區○○路56號」，並由受處分人之父張
    三傑蓋章簽收一情，為受處分人所不爭執，且有上開裁決書
    、送達證書各1份附卷可憑。其聲明異議之20日法定期間，
    應自收受送達之翌日起算，是以，受處分人之聲明異議期間
    應自該裁決書送達之翌日即98年9月10日起算20日，即至同
    年9月29日屆滿，惟受處分人遲至98年10月8日始具狀聲明異
    議，有其聲明異議狀上蓋用之交通部公路總局臺中區監理所
    臺中市監理站收文章戳印存卷可按，顯已逾法定之異議期間
    ，是本件受處分人聲明異議不合法律上之程式，且無從補正
    ，於法自有未合，應予駁回。
五、據上論斷，應依道路交通管理處罰條例第87條第2 項，道路
    交通案件處理辦法第18條前段，裁定如主文。
中    華    民    國    98    年    10    月    19    日
                  交通法庭  法  官  許月馨
上正本證明與原本無異。
如不服本裁定，應於送達後5日內，向本院提出抗告狀。
                            書記官  吳慕先
中    華    民    國    98    年    10    月    19    日


司法院資訊處製作；財團法人民間司法改革基金會備份。
